臺灣嘉義地方法院民事判決　九十一年度訴字第一九五號
　　原　　　告　富邦商業銀行股份有限公司
　　法定代理人　甲○○
　　訴訟代理人　乙○○
　　被　　　告　丙○
右當事人間請求給付借款事件，本院判決如左：
    主    文
被告應給付原告新台幣佰陸拾肆萬元及如附表所示之利息暨違約金。
訴訟費用由被告負擔。
本判決於原告以新台幣壹佰貳拾壹萬仟元供擔保後，得假執行。
    事    實
甲、原告方面：
  一、聲明：除假執行擔保金額外， 如主文所示。
  二、陳述：
  （一）緣訴外人英品食品股份有限公司於民國（下同）邀被告丙○　及其他訴外人
        詹福順、黃欽明、劉信和等人為連帶保證人，向原告訂定週轉金借貸契約，
        以訴外人英品食品股份有限公司出具借據方式向原告貸款，每筆貸款動用期
　　　　間以三個月為限，其後訴外人陸續向原告借得新台幣（下同）四百九十六萬
　　　　元之借款，其借款明細、借款期間、利率及清償等期如附表所載。另依授信
　　　　約定書第五條第一項第一款規定，任何一宗債務不依約清償本金者，借款人
　　　　及連帶保證人等均喪失期限利益，遲延履行給付本金或利息時，除按上開利
　　　　率計息外，其逾期在六月以內者，按約定利率百分之十計付，超過六個月者
　　　　，按上開利率百分之二十計付違約金。
  （二）詎訴外人英品食品股份有限公司屆期未依約清償本金（利息僅繳交至九十年
        六月二十三日），屢經催索，均置之不理，為此，被告自應負連帶清償責任
        等語。
  三、證據：提出週轉金貸款契約影本一份、借據影本三份、授信約定書影本五份、
      電腦查帳單影本一份、戶籍謄本一份、基本放款利率表一份等為證。
乙、被告方面：
  一、聲明：駁回原告之訴。
  二、陳述：授信合約書上之簽名是本人簽的，自認有系爭借款之事，希望本件借款
      人能出面等語。
    理    由
一、原告主張之事實，已據其提出與所述相符之週轉金貸款契約影本一份、借據影本
    三份、授信約定書影本五份、電腦查帳單影本一份、戶籍謄本一份、基本放款利
    率表一份等為證。
二、按借用人應於約定期限內，返還與借用物種類、品質、數量相同之物。遲延之債
    務，以支付金錢為標的者，債權人得請求依法定利率計算之遲延利息，但約定利
    率較高，仍從其約定利率。當事人得約定債務人不履行債務時，應支付違約金，
    民法第四百七十八條前段、第二百三十三條第一項、第二百五十條第一項分別定
    有明文。又保證債務之所謂連帶，係指保證人與主債務人負同一債務，對於債權
    人各負全部給付之責任，此就民法第二百七十二條第一項規定連帶債務之文義參
    照觀之甚明。本件被告既不否認為保證行為，從而原告依連帶保證契約之法律關
    係，請求被告給付如主文所示之借款、利息、違約金，為有理由，應予准許。
三、原告陳明願供擔保，請求宣告假執行，經核無不合，爰酌定相當擔保金額准許之
    。
四、本判決事證已臻明確，兩造其餘攻擊防禦及舉證，核與本判決結果無影響，爰不
    另一一論述，附此敘明。
五、據上論結，本件原告之訴為有理由，依民事訴訟法第七十八條、第三百九十條第
    二項，判決如主文。
中　　華　　　民　　　國　　九十一　　年　　　六　　　 月　　十九　　　 日
~B臺灣嘉義地方法院民事第一庭
~B　　審判長法官　曾文欣
~B　　　　法　官　洪嘉蘭
~B　　    法　官　吳昀儒
右為正本係照原本作成
如對本判決上訴應於收受本判決送達後二十日內向本院提出上訴狀（應按他造人數附
繕本）
中　　　華　　　民　　　國　　九十一　　年　　　六　　　月　　二十　　　日
~B　　    書記官　楊國色
~F0
~T44
    附表
┌─────┬──────────────┬─────────────────┬─────────────────┐
│  金額    │      利息起迄              │   逾期六個月以內之違約金         │   逾期六個月以上之違約金         │
│（新台幣）│                            │                                  │                                  │
├─────┼──────────────┼─────────────────┼─────────────────┤
│玖拾柒萬元│  90.07.04至清償日          │   自90.08.05起至910.02.04止      │    自91.02.05起至清償日止        │
│          │（利率年息百分之八．七五）  │ （利率年息百分之０．八七五）     │  （利率年息百分之一．七五）      │
├─────┼──────────────┼─────────────────┼─────────────────┤
│壹佰伍拾萬│  90.07.20至清償日          │   自90.08.21起至91.02.20止       │    自91.02.21起至清償日止        │
│元        │（利率年息百分之八．七五）  │ （利率年息百分之０．八七五）     │  （利率年息百分之一．七五）      │
├─────┼──────────────┼─────────────────┼─────────────────┤
│壹佰壹拾柒│  90.06.24至清償日          │   自90.07.25起至91.01.24止       │    自91.01.25起至清償日止        │
│萬元      │（利率年息百分之八．七五）  │ （利率年息百分之０．八七五）     │  （利率年息百分之一．七五）      │
└─────┴──────────────┴─────────────────┴─────────────────┘
